de: Manioksorte: Arracacha; Bittere Maniok; Mandioquinha; Süße Maniok; Tapioka-Maniok; Wachsmaniok; Weiße Maniok; Gelbe Maniok; Sonstige
ru: Сорт маниока: Арракача; Горький маниок; Мандиокинья; Сладкий маниок; Тапиока; Восковой маниок; Белый маниок; Желтый маниок; Другое
pl: Odmiana manioku: Arracacha; Gorzki maniok; Mandioquinha; Słodki maniok; Maniok na tapiokę; Woskowy maniok; Biały maniok; Żółty maniok; Inne
nl: Cassave variëteit: Arracacha; Bittere cassave; Mandioquinha; Zoete cassave; Tapioca-cassave; Wasachtige cassave; Witte cassave; Gele cassave; Overige
bg-BG: Сорт касава: Аракача; Горчива маниока; Мандиокиня; Сладка маниока; Маниока за тапиока; Восъчна маниока; Бяла маниока; Жълта маниока; Друго
fr: Variété de manioc: Arracacha; Manioc amer; Mandioquinha; Manioc doux; Manioc à tapioca; Manioc cireux; Manioc blanc; Manioc jaune; Autre
ro-RO: Soi de manioc: Arracacha; Manioc amar; Mandioquinha; Manioc dulce; Manioc pentru tapioca; Manioc ceros; Manioc alb; Manioc galben; Altele
el: Ποικιλία μανιόκας: Αρακάτσα; Πικρή κασάβα; Μαντιοκίνια (Mandioquinha); Γλυκιά κασάβα; Κασάβα (ταπιόκα); Κηρώδης κασάβα; Λευκή κασάβα; Κίτρινη κασάβα; Άλλο
fi: Maniokkilajike: Arracacha; Karvas maniokki; Mandioquinha; Makea maniokki; Tapiokamaniokki; Vahamainen maniokki; Valkoinen maniokki; Keltainen maniokki; Muu
it: Varietà di manioca: Arracacha; Manioca amara; Mandioquinha; Manioca dolce; Manioca per tapioca; Manioca cerosa; Manioca bianca; Manioca gialla; Altro
th: พันธุ์มันสำปะหลัง: อาร์ราคาชา; มันสำปะหลังพันธุ์ขม; แมนดิโอควินฮา; มันสำปะหลังพันธุ์หวาน; มันสำปะหลังทาปิโอก้า; มันสำปะหลังข้าวเหนียว; มันสำปะหลังเนื้อขาว; มันสำปะหลังเนื้อเหลือง; อื่นๆ
zh-CN: 木薯品种: 秘鲁胡萝卜; 苦木薯; 巴西秘鲁胡萝卜; 甜木薯; 木薯粉原料木薯; 糯木薯; 白木薯; 黄木薯; 其他
ko: 카사바 품종: 아라카차; 비터 카사바; 만지오키냐; 스위트 카사바; 타피오카 카사바; 왁시 카사바; 화이트 카사바; 옐로 카사바; 기타
hr-HR: Sorta manioke: Arracacha; Gorka manioka; Mandioquinha; Slatka manioka; Tapioka manioka; Voštana manioka; Bijela manioka; Žuta manioka; Ostalo
ja: キャッサバの種類: アラカチャ; 苦味キャッサバ; マンジオキーニャ; 甘味キャッサバ; タピオカキャッサバ; ワキシーキャッサバ; ホワイトキャッサバ; イエローキャッサバ; その他
es: Variedad de yuca: Arracacha; Yuca amarga; Mandioquinha; Yuca dulce; Yuca para tapioca; Yuca cerosa; Yuca blanca; Yuca amarilla; Otro
nb: Kassava-variant: Arracacha; Bitter kassava; Mandioquinha; Søt kassava; Tapioka-kassava; Voksaktig kassava; Hvit kassava; Gul kassava; Annet
lt-LT: Maniokos rūšis: Arakča; Kartusis manijokas; Mandioquinha; Saldusis manijokas; Tapiokos manijokas; Vaškinis manijokas; Baltasis manijokas; Geltonasis manijokas; Kita
zh-TW: 木薯品種: 秘魯胡蘿蔔; 苦木薯; 巴西防風草; 甜木薯; 木薯澱粉樹; 糯木薯; 白木薯; 黃木薯; 其他
pt-BR: Variedade de mandioca: Mandioquinha-salsa; Mandioca-brava; Mandioquinha; Mandioca-mansa; Mandioca para tapioca; Mandioca cerosa; Mandioca branca; Mandioca amarela; Outro
da: Cassavavariant: Arracacha; Bitter maniok; Mandioquinha; Sød maniok; Tapioka-maniok; Voksagtig maniok; Hvid maniok; Gul maniok; Andet
hu: Manióka fajtája: Arracacha; Keserű manióka; Mandioquinha; Édes manióka; Tápióka manióka; Viaszos manióka; Fehér manióka; Sárga manióka; Egyéb
sk-SK: Odroda manioku: Arakáča; Horký maniok; Mandioquinha; Sladký maniok; Maniok na tapioku; Voskový maniok; Biely maniok; Žltý maniok; Iná
en: Cassava variety: Arracacha; Bitter cassava; Mandioquinha; Sweet cassava; Tapioca cassava; Waxy cassava; White cassava; Yellow cassava; Other
vi: Giống sắn: Arracacha; Sắn đắng; Mandioquinha; Sắn ngọt; Sắn Tapioca; Sắn dẻo; Sắn trắng; Sắn vàng; Khác
cs: Odrůda manioku: Arracacha; Hořký maniok; Mandioquinha; Sladký maniok; Tapiokový maniok; Voskový maniok; Bílý maniok; Žlutý maniok; Jiné
sl-SI: Sorta manioke: Arracacha; Grenka kasava; Mandioquinha; Sladka kasava; Tapioka kasava; Voskata kasava; Bela kasava; Rumena kasava; Drugo
tr: Manyok çeşidi: Arracacha; Acı manyok; Mandioquinha; Tatlı manyok; Tapyoka manyoku; Mumlu manyok; Beyaz manyok; Sarı manyok; Diğer
sv: Kassavasort: Arracacha; Bitter kassava; Mandioquinha; Söt kassava; Tapiokakassava; Vaxig kassava; Vit kassava; Gul kassava; Annat
pt-PT: Variedade de mandioca: Mandioquinha-salsa; Mandioca-brava; Mandioquinha; Mandioca-mansa; Mandioca para tapioca; Mandioca cerosa; Mandioca branca; Mandioca amarela; Outra